臺灣高等法院刑事判決　　　　　　　　　　　　　　九十三年度上易字第三三四號
　　上　訴　人
　　即　被　告　甲○○
右上訴人因傷害案件，不服臺灣桃園地方法院九十二年度易字第五三四號，中華民國
九十二年九月十二日第一審判決（起訴案號：臺灣桃園地方法院檢察署九十一年度偵
字第二二二四號）提起上訴，本院判決如左：
    主  文
原判決撤銷。
甲○○共同傷害人之身體，處有期徒刑肆月，如易科罰金，以參佰元折算壹日。
    事  實
一、甲○○於民國九十一年八月二十一日凌晨二時許，駕駛五Ｆ─三四三一號自小客
    車搭載三名不詳姓名之成年男子駛抵桃園縣中壢市○○路與實踐路口，因為之前
    朋友與乙○○間有糾紛，竟為朋友出面基於共同傷害之犯意聯絡，由該三名男子
    下車分持二支西瓜刀及一支機車大鎖聯手砍、擊乙○○，使之受有臉部裂傷九Ｘ
    二Ｘ二公分及二Ｘ一Ｘ一公分、頭皮挫瘀傷二公分、右肩裂傷八Ｘ二‧五Ｘ一公
    分、右臂裂傷三Ｘ一‧五Ｘ一公分、右前臂瘀傷六Ｘ三公分、右小腿瘀傷八Ｘ六
    公分之傷害。得逞後，該三名男子隨返回甲○○之車上，李某旋驅車揚長而去。
二、案經被害人乙○○訴由桃園縣警察局中壢分局報請台灣桃園地方法院檢察署檢察
    官偵查起訴。
    理  由
一、右揭事實，業據被告甲○○於本院審理時坦承不諱，核與告訴人乙○○指訴情形
    （見偵查卷第六頁、第十六頁反面至第十七頁，原審卷第十七頁至第十八頁、第
    二八頁至第二九頁、第七二頁）及證人即目擊事發經過之丙○○於警訊、偵查及
    原審調查、審理及本院審理時證述情節（見偵查卷第七頁、第十六頁反面至第十
    七頁，原審卷第二七頁至第二九頁、第七頁，本院卷第六十四頁）相符，且告訴
    人係因遭人砍、擊致受有臉部裂傷九Ｘ二Ｘ二公分及二Ｘ一Ｘ一公分、頭皮挫瘀
    傷二公分、右肩裂傷八Ｘ二‧五Ｘ一公分、右臂裂傷三Ｘ一‧五Ｘ一公分、右前
    臂瘀傷六Ｘ三公分、右小腿瘀傷八Ｘ六公分之傷害乙情，復有天晟醫院驗傷（甲
    種）診斷書一份在卷可按（見偵查卷第八頁），足徵被告於本院審理時之自白與
    事實相符，自得採為證據。本件事證明確，被告傷害犯行，洵堪認定，應依法論
    科。
二、核被告甲○○所為，係犯刑法第二百七十七條第一項之傷害罪。其與另三名不詳
    姓名之男子間，有犯意聯絡與行為分擔，均為共同正犯。
三、原審以事證明確，對被告甲○○予以論罪科刑，固非無見，惟查：被告於本院審
    理中之九十三年四月二十日，已與告訴人乙○○達成和解賠償新臺幣（下同）七
    萬元，並已於四月二十日當日交付一萬元及於本院九十三年四月二十二日審理當
    庭交付二萬元，餘款於五月十日領薪後付餘款四萬元，有和解契約書乙份在卷（
    見本院卷第五八頁）及本院九十三年四月二十二日審判筆錄可稽，復經告訴人到
    本院表示不再追究之意，揆諸前揭說明，原審未及審酌被告業已與告訴人達成和
    解之事實，資為量刑之參考， 尚有未洽。
四、被告上訴意旨略以：伊業與告訴人達成和解，請求輕判為由提起上訴，並提出被
    告上訴後於九十三年四月二十日與告訴人達成和解之和解書（見本院卷第五八頁
    ）為證，原審未審酌及此，應認其上訴為有理由，自應由本院將原判決予以撤銷
    改判。爰審酌被告與告訴人並無任何夙仇嫌隙，竟因為朋友糾紛而出面夥人持西
    瓜刀、機車大鎖將告訴人砍、擊成傷，惡性不輕，本應從重量刑，姑念被告並無
    前科，犯後於本院審理中已坦承犯行，深表悔悟，並與告訴人達成和解，賠償告
    訴人之損害等一切情狀，量處被告有期徒刑四月，並諭知易科罰金折算標準，以
    示懲儆。
五、未扣案之西瓜刀二支及機車大鎖一支固為供被告犯罪所用之物，惟無證據可證明
    係屬被告或另三名共犯所有，且非違禁物，依法不予宣告沒收。
據上論斷，應依刑事訴訟法第三百六十九條第一項前段、第三百六十四條、第二百九
十九條第一項前段，刑法第二十八條、第二百七十七條第一項、第四十一條第一項，
罰金罰鍰提高標準條例第一條第二項、第二條，判決如主文。
本案經檢察官周誠南到庭執行職務。
中　　　華　　　民　　　國　　九十三　　年　　　五　　　月　　 十三 　　日
                              臺灣高等法院刑事第二庭
                                  審判長法  官  蔡　長　溪
                                        法  官  楊　貴　志
                                        法  官  林　俊　益
右正本證明與原本無異。
不得上訴。
                                        書記官　陳　明　琴
中　　　華　　　民　　　國　　九十三　　年　　　五　　　月　　 十四 　　日
附錄：本判決論罪科刑法條全文
中華民國刑法第二百七十七條
 (普通傷害罪)
傷害人之身體或健康者，處三年以下有期徒刑、拘役或一千元以下罰金。
犯前項之罪因而致人於死者，處無期徒刑或七年以上有期徒刑；致重傷者
，處三年以上十年以下有期徒刑。
